# 融资融券业务会计分类

提问人：lichen1102 时间：2015-12-14 17:08:03
我理解融资买入的股票的会计分类，应该还是与投资意图相关，既可以放入交易性，也可以放入AFS.

回答人：chenyiwei
基本赞同你的理解。

提问人：李李 Q 时间：2015-12-14 21:07:21
根据准则划分为AFS 应该为非衍生金融资产，融资融券属于衍生金融资产，是否不应仅仅以持有意图判断呢，求教各位老师

回答人：chenyiwei
融资融券业务本身不是衍生工具，因为其初始经净投资是 100 ％的，仅此一点就不满足衍生工具定义。所以融入的证券理论上不一定必须作为交易性金融资产。

提问人：lichen1102 时间：2015-12-15 14:10:15
谢谢陈版，但实际操作中是否放入HFT居多，好像没有见过放入AFS的~

回答人：chenyiwei
是的。